【裁判字號】    97,訴,469
【裁判日期】    970515
【裁判案由】    毒品危害防制條例
【裁判全文】
臺灣士林地方法院刑事判決               97年度訴字第469號
公  訴  人  臺灣士林地方法院檢察署檢察官
被      告  甲○○
                    （另案於臺灣臺北監獄士林分監執行中）
上列被告因毒品危害防制條例案件，經檢察官提起公訴（97年度
毒偵字第396 號），因被告於本院準備程序中為有罪之陳述，經
本院合議庭裁定以簡式審判程序審理，並判決如下：
    主  文
甲○○施用第一級毒品，累犯，處有期徒刑拾壹月；又施用第二
級毒品，累犯，處有期徒刑肆月；應執行有期徒刑壹年壹月。
    事  實
一、甲○○曾於民國88年間因施用毒品案件，經本院以88年度毒
    聲字第630 號裁定送觀察勒戒，經送觀察、勒戒後，認無繼
    續施用毒品傾向，由臺灣士林地方法院檢察署檢察官以88年
    度毒偵字第3323號為不起訴處分確定。又於94年間因施用毒
    品案件，經本院以94年度毒聲字第111 號裁定送觀察勒戒，
    經送觀察、勒戒後，認有繼續施用毒品傾向，而由本院以94
    年度毒聲字第182 號裁定令入戒治處所施以強制戒治，自94
    年6 月3 日起送強制戒治，嗣於95年1 月17日因無繼續戒治
    之必要而認強制戒治期滿出監，並由臺灣士林地方法院檢察
    署檢察官以95年度戒毒偵字第9 號為不起訴處分確定在案。
    嗣於96年間，因持有第一級毒品案件，經本院以96年度簡字
    第184 號判處有期徒刑3 月確定。另因施用第一級毒品案件
    ，經本院以95年度訴字第1074號判處有期徒刑9 月確定。上
    開2 案，經本院以96年度聲減字第1717號裁定裁定分別減為
    有期徒刑1 月15日、4 月15日，應執行有期徒刑5 月15日確
    定，於96年10月19日易科罰金執行完畢。詎其仍不知悔改，
    於前開強制戒治執行完畢釋放後5 年內，基於施用第一級毒
    品海洛因之犯意，於96年12月17日下午7 時許，在臺北縣淡
    水鎮○○街120 巷45弄16號4 樓住處內，以針筒注射方式，
    施用第一級毒品海洛因1 次。其另基於施用第二級毒品安非
    他命之犯意，於96年12月16日某時許，在臺北縣淡水鎮○○
    街120 巷45弄16號地下室內，將第二級毒品安非他命置入玻
    璃球吸食器內燒烤吸食煙霧之方式，施用第二級毒品安非他
    命1 次。嗣於96年12月18日，為警持搜索票前往上開住處搜
    索，復採集其尿液送驗，結果呈鴉片類及安非他命類陽性反
    應，因而查悉上情。
二、案經臺北縣政府警察局淡水分局報請臺灣士林地方法院檢察
    署檢察官偵查起訴。
    理  由
一、本件被告所犯非死刑、無期徒刑或最輕本刑有期徒刑3 年以
    上之罪，亦非高等法院管轄第一審案件，且於準備程式進行
    中，被告先就被訴事實為有罪之陳述，經告知被告簡式審判
    程式之旨，並聽取檢察官、被告之意見後，本院合議庭裁定
    由受命法官進行簡式審判程式，是本件之證據調查，依刑事
    訴訟法第273 條之2 規定，不受同法第159 條第1 項、第16
    1 條之2 、第161 條之3 、第163 條之1 及第164 條至第17
    0 條規定之限制，合先敘明。
二、上揭犯罪事實，業據被告甲○○於警詢、偵查及本院審理時
    坦承不諱（見97年度毒偵字第396 號卷第4 頁、第47頁至第
    48頁、本院卷第21頁、第25頁至第27頁），而被告於96年12
    月18日經警查獲時所採集尿液，經送臺灣檢驗科技股份有限
    公司以氣相層析質譜儀分析法鑑驗結果，呈鴉片類及安非他
    命陽性反應，此有該公司96年12月24日濫用藥物檢驗報告1
    紙附卷可稽（見上開偵查卷第14頁），是被告自白分別施用
    第一級毒品海洛因及第二級毒品安非他命，應認與事實相符
    ，而可採信，本件事證明確，被告施用第一級毒品海洛因及
    第二級毒品安非他命之犯行，洵堪認定。又被告有事實欄一
    所示施用毒品經送觀察、勒戒及強制戒治之紀錄，有臺灣士
    林地方法院檢察署95年度戒毒偵字第9 號不起訴處分書（見
    上開偵查卷第18頁至第19頁）及臺灣高等法院被告前案紀錄
    表在卷可憑（見本院卷第5 頁至15頁），是被告於前次強制
    戒治執行完畢釋放後5 年內，再犯本件施用第一級及第二級
    毒品之罪，堪以認定，應依法論科。
三、查海洛因、安非他命分別為毒品危害防制條例所稱之第一級
    、第二級毒品，觀諸該條例第2 條第2 項第1 款、第2 款規
    定甚明。核被告甲○○於96年12月17日施用海洛因之犯行，
    係犯毒品危害防制條例第10條第1 項之施用第一級毒品罪，
    被告於96年12月16日施用安非他命之犯行，係犯毒品危害防
    制條例第10條第2 項之施用第二級毒品罪。其施用第一級、
    第二級毒品前持有第一級、第二級毒品之低度行為，為施用
    第一級、第二級毒品之高度行為所吸收，均不另論罪。上開
    2 罪，犯意各別，行為互殊，應予分論併罰。又被告有如事
    實欄所載論罪科刑及刑之執行情形，此有臺灣高等法院被告
    前案紀錄表1 份附卷可稽，其於有期徒刑執行完畢後5 年內
    ，故意再犯本案有期徒刑以上之罪，均應依刑法第47條第1
    項之規定，論以累犯，並加重其刑。爰審酌被告前因施用毒
    品案件，經法院裁定送觀察、勒戒及強制戒治後，竟仍無法
    戒除毒癮，復又再施用毒品，惟念其施用毒品乃戕害個人身
    心健康，尚未危及他人，其犯罪之動機、目的、手段、施用
    時間、施用次數及其智識程度、犯後坦認犯行，態度尚稱良
    好等一切情狀，就被告施用第一級、第二級毒品犯行，分別
    量處如主文所示之刑，並依法定其應執行刑，以示懲儆。
據上論斷，應依刑事訴訟法273 條之1 第1 項、第299 條第1 項
前段，毒品危害防制條例第10條第1 項、第2 項，刑法第11條前
段、第47條第1 項、第51條第5 款，判決如主文。
本案經檢察官吳維雅到庭執行職務。
中    華    民    國    97    年    5     月    15    日
                  刑事第四庭法  官  高雅敏
以上正本證明與原本無異。
如不服本判決，應於收受送達後10日內向本院提出上訴書狀，其
未敘述上訴之理由者並得於提起上訴後20日內向本院補提理由書
（均須按他造當事人之人數附繕本）。
                            書記官  田瑾俐
中    華    民    國    97    年    5     月    15    日
附錄本案論罪科刑法條：
毒品危害防制條例第10條
施用第一級毒品者，處 6 月以上 5 年以下有期徒刑。
施用第二級毒品者，處 3 年以下有期徒刑。


司法院資訊處製作；財團法人民間司法改革基金會備份。
